【裁判字號】    99,易,1404
【裁判日期】    990630
【裁判案由】    傷害
【裁判全文】
臺灣臺北地方法院刑事判決              99年度易字第1404號
公  訴  人  臺灣臺北地方法院檢察署檢察官
被      告  甲○○
選任辯護人  柯清貴律師
上列被告因家庭暴力防治法之傷害案件，經檢察官提起公訴（九
十九年度偵字第八五九二號），本院判決如下：
    主    文
甲○○犯傷害罪，處拘役拾日，如易科罰金，以新臺幣壹仟元折
算壹日。
    犯罪事實
一、甲○○與乙○○○係夫妻，為家庭暴力防治法第三條第一款
    所定之家庭成員關係。甲○○於民國九十九年二月二十四日
    十八時許，在渠等位於臺北市○○區○○街四十四巷三十號
    二樓住處，因故與乙○○○發生爭執，竟基於傷害他人身體
    之犯意，徒手欲毆打乙○○○之身體，乙○○○見狀即舉起
    雙手以抵擋，遂因抵擋而受有右前臂八乘二公分之挫傷、三
    處挫傷三乘一公分、二乘一公分、二乘一公分之傷勢。
二、案經乙○○○訴由臺北市政府警察局大安分局報告臺灣臺北
    地方法院檢察署檢察官偵查起訴。
    理    由
一、訊據被告甲○○對於曾於前揭時地與告訴人乙○○○發生爭
    執一事固予承認，惟矢口否認有何傷害之情，辯稱當時只有
    打告訴人一巴掌，並未出手傷害告訴人云云。經查：本件被
    告確實有於九十九年二月二十四日十八時許，在其與告訴人
    位於臺北市○○區○○街四十四巷三十號二樓住處，因故與
    告訴人發生爭執，並徒手欲毆打告訴人之身體，告訴人見狀
    即舉起雙手以抵擋，遂因抵擋而受有右前臂八乘二公分之挫
    傷、三處挫傷三乘一公分、二乘一公分、二乘一公分之傷勢
    一情，業據證人即告訴人證述明確（見本院九十九年六月二
    十八日審判筆錄第二頁至第六頁），復有三軍總醫院受理家
    庭暴力事件驗傷診斷書一份在卷可稽（見偵卷第七頁），此
    情已足認定，被告辯稱雖並未傷害告訴人云云，然其自承當
    時有與告訴人發生爭執，並有打告訴人一個耳光，衡情，當
    時場面應極為緊繃，徵諸告訴人係於事發不久即為驗傷（事
    發為九十九年二月二十四日十八時，告訴人係於當日十九時
    四十分驗傷），足信告訴人所受之傷勢確係被告所造成，被
    告辯稱並無傷害告訴人云云，並不足採。是本件事證明確，
    被告犯行已堪認定。
二、核被告所為，係犯刑法第二百七十七條第一項之傷害罪。爰
    審酌被害人所受之傷勢所重、被告與被害人之關係及其他一
    切情狀，量處如主文所示之刑，並諭知易科罰金之折算標準
    ，以示懲儆。
據上論斷，應依刑事訴訟法第二百九十九條第一項前段，刑法第
二百七十七條第一項、第四十一條第一項前段，刑法施行法第一
條之一，判決如主文。
本件經檢察官郭騰月到庭執行職務。
中    華    民    國    99    年    6     月    30    日
                  刑事第十四庭法  官       吳冠霆
以上正本證明與原本無異。
如不服本判決應於收受送達後10日內向本院提出上訴書狀，並應
敘述具體理由；其未敘述上訴理由者，應於上訴期間屆滿後20日
內向本院補提理由書（均須按他造當事人之人數附繕本）「切勿
逕送上級法院」。告訴人或被害人如對於本判決不服者，應具備
理由請求檢察官上訴，其上訴期間之計算係以檢察官收受判決正
本之日期為準。
                              書記官       王祥鑫
中    華    民    國    99    年    6     月    30    日
附錄法條：
中華民國刑法第277條
（普通傷害罪）
傷害人之身體或健康者，處 3 年以下有期徒刑、拘役或 1 千元
以下罰金。
犯前項之罪因而致人於死者，處無期徒刑或 7 年以上有期徒刑
；致重傷者，處 3 年以上 10 年以下有期徒刑。

司法院資訊處製作；財團法人民間司法改革基金會備份。
